最高法院刑事判決　　　　　　　　　　　　　　　八十六年度台上字第五九一三號
　　上　訴　人　甲○○
右上訴人因常業詐欺案件，不服台灣高等法院中華民國八十五年九月十九日第二審判
決（八十五年度上訴字第二七八四號，起訴案號：台灣台北地方法院檢察署八十四年
度偵字第一六三一七、一七一四四號），提起上訴，本院判決如左：
    主  文
上訴駁回。
    理  由
按刑事訴訟法第三百七十七條規定：上訴於第三審法院，非以判決違背法令為理由，
不得為之。是提起第三審上訴，應以原判決違背法令為理由，係屬法定要件。如果上
訴理由狀並未依據卷內訴訟資料，具體指摘原判決不適用何種法則或如何適用不當，
或所指摘原判決違法情事，顯與法律規定得為第三審上訴理由之違法情形，不相適合
時，均應認其上訴為違背法律上之程式，予以駁回。本件上訴人甲○○上訴意旨略稱
：原判決附表編號11.12.13.15.19.等二
十七次犯罪行為，上訴人從未參與，亦未分得該贓款，且原判決附表編號之被害人
張書豪在警局供稱：「我聽過錄音帶確實就是那自稱林煌斌（係該被害人之同學）者
聲音無誤」；同附表編號之被害人吳宜哲亦稱：「是蔡武彥自稱『洪瑞國』向我領
取電匯款項現金十五萬元（新台幣，以下同）之人沒錯」；同附表編號之被害人鄭
雅齡亦供稱：「取款之人像照片（指蔡武彥之照片）之人」等語，均未指證係上訴人
向該被害人等詐取款項。原審未調查究竟係何人冒充林煌斌，亦未調查警局監聽所錄
向被害人等詐取款項之聲音，是否即係上訴人之聲音，遽以上訴人與在逃之蔡武彥，
共同持有作案時使用之000000000行動電話，自民國八十四年四月一日起，
至同年七月十九日止，即於前開二十七次犯罪時間內，均有與各該次之被害人通話紀
錄，率認上訴人有參加此部分之犯罪行為，自有應於審判期日調查之證據未予調查之
違法云云。然查本件原判決認定上訴人自八十三年十一月二日（原判決事實欄筆誤為
「八十四年一月六日」）起，至八十四年七月十九日止，夥同在逃之蔡武彥（經第一
審法院通緝中），先後如原判決附表所示計五十二次，分別向被害人張維君等詐取如
同附表記載之現金等情，業已說明其所憑之證據及其認定之理由甚詳。且按刑事訴訟
法第三百七十九條第十款所謂應調查之證據，係指該證據與待證事實有重要關係，在
客觀上有調查之必要者而言。原判決附表編號之被害人張書豪在警訊時已供稱：伊
聽過錄音帶（指警局監聽上訴人等詐欺取財時所錄之錄音帶，以下同），係冒充伊同
學林煌斌者之聲音（見偵字第一六三一七號卷第四宗第八一頁反面）。縱同附表編號
之被害人吳宜哲、及編號之被害人鄭雅齡均稱：向其取去現款十五萬元者，係在
逃之蔡武彥（見同卷宗第一二六頁反面、第一三六頁反面）。但原判決附表編號之
另一被害人陳佳弘供稱：向伊行騙者有二人，一人冒充伊同學陳志明、另一人冒充受
傷婦人之夫，警局提出錄音帶裡面歹徒說話之聲音，即是詐騙伊之人，一是上訴人甲
○○、一是在逃之蔡武彥。同附表編號之另一被害人徐憶誌亦供稱：錄音帶所錄談
話聲音之二歹徒，是騙伊錢財者沒錯（見同卷宗第一二三頁反面、第一六一頁反面）
。上訴人在警初訊時，亦自白稱：「我們（指其本人與蔡武彥）二人，從八十三年十
一月開始，共同詐騙他人之錢財……次數已記不清，每次約騙得十萬元至十五萬元不
等，共騙得贓款約一千五百萬元，原則上是我們兩人平分」。「贓款我分得約有七至
八百萬元，都拿去賭博輸光」。「錄音帶我已聽過，錄音帶中冒充他人同學者是我之
聲音，假裝被撞婦女之夫者是蔡武彥」等語（見偵字第一六三一七號卷第一宗第一四
八、一四九頁）。原審於審判期日提示被害人張書豪、陳佳弘、徐億誌之前開供述，
並告以要旨後問：有何意見。上訴人則答：「沒有」（見原審卷第七六頁及其反面）
。上訴人既自承行詐時伊係冒充被害人之同學，及前開錄音帶所錄之聲音，係伊之聲
音，顯無再調查冒充張書豪同學林煌斌者究竟係何人及前開錄音帶所錄者究竟係何人
聲音之必要。從而原審就此未予調查，尚難謂有應於審判期日調查之證據未予調查之
違誤。至上訴意旨否認其參與上述各次之詐欺犯行，則僅屬單純事實上爭執。綜上所
述，上訴意旨所指摘各點，均與法律規定得為第三審上訴理由之違法情形不相適合，
是其上訴違背法律上之程式，應予駁回。
據上論結，應依刑事訴訟法第三百九十五條前段，判決如主文。
中      華      民      國    八十六    年      十      月      九      日
                              最高法院刑事第七庭
                                  審判長法官  董  明  霈
                                        法官  丁  錦  清
                                        法官  賴  忠  星
                                        法官  林  茂  雄
                                        法官  林  錦  芳
      右正本證明與原本無異
                                              書  記  官
中      華      民      國    八十六    年      十      月     十八     日
